臺灣桃園地方法院刑事判決　　　　　　　　　　　　　九十一年度易字第七五二號
　　公　訴　人　臺灣桃園地方法院檢察署檢察官
　　被　　　告　甲○○
右列被告因違反公司法案件，經檢察官聲請簡易判決處刑（九十一年度偵字第一七０
０號），本院改依通常程序審理，判決如左：
    主  文
甲○○違反未經設立登記，不得以公司名義經營業務之規定，科罰金新臺幣參萬元，
如易服勞役，以銀元參佰元即新臺幣玖佰元折算壹日。
    事  實
一、甲○○明知未經設立登記領有政府核發之公司執照，不得以公司名義經營業務或
    為其他法律行為，猶自民國九十年十一月間某日起，至九十年十二月十八日止，
    在桃園縣桃園市○○街七十七號七樓之一經營「焦點娛樂有限公司」（營業項目
    ：人力派遣業、服飾設計業、徵信服務業），並陸陸續續在自由時報求才廣告欄
    刊登徵人廣告，而於看到該徵人廣告之人以電話應徵時，其即自稱是「焦點娛樂
    有限公司」之負責人，並以「焦點娛樂有限公司」之名義與受僱員工成立勞動契
    約，且已於上開辦公室內之辦公桌上擺設職務名牌，印有「焦點娛樂有限公司」
    名稱之名片對外發送，而以「焦點娛樂有限公司」之名義對外為營業行為。嗣於
    九十年十二月十八日二十時五十五分許，為桃園縣政府聯合查報小組在上址查獲
    。
二、案經經濟部函送台灣桃園地方法院檢察署檢察官偵查後，聲請以簡易判決處刑。
    理  由
一、訊據被告吳永霖對於右揭犯罪事實，除坦承有以「焦點娛樂有限公司」之名義僱
    用員工外，矢口否認有對外發送印有「焦點娛樂有限公司」名稱之名片，辯稱：
    名片伊還放在桌上，當時伊名片並沒有拿給那些已經應徵進來的工作員工，桃園
    縣政府聯合查報小組前往查察時，是他們向伊要的云云。惟查：（一）被告在本
    案查獲前已在自由時報刊登徵人廣告已經一個多月，且被告遞給證人即桃園縣政
    府聯合查報小組人員乙○○之名片，確實印有「焦點娛樂有限公司」的名稱，此
    業據證人乙○○於本院九十一年五月十三日訊問時結證在卷，且衡之常情，被告
    既已刊登報紙徵人一個多月，且辦公室之桌面已擺放有職務名牌，將印有「焦點
    娛樂有限公司」名稱之名片擺在辦公桌上，顯與一般所見之公司無異，其稱未曾
    對外發送名片，顯有違常情。（二）又觀諸公司法第十九條規定「未經設立登記
    ，不得以公司名義經營業務或為其他法律行為」之文義，可悉其構成要件有二：
    (1)需未經公司設立登記，(2)需有對外經營業務或為其他法律行為之事實，而所謂
    「經營業務或為其他法律行為」，係指行為人未經公司設立登記，而擅以公司名
    義對外從事預定經營項目之營業或著手實施客觀上足與他人發生預定法律關係之
    行為，本案被告既已對外以「焦點娛樂有限公司」負責人自稱，並以「焦點娛樂
    有限公司」之名義僱用員工，再參以其提出之桃園縣政府營利事業登記證（九十
    年十二月二十七日核准設立登記，附於本院桃園簡易庭九十一年度桃簡字第二八
    五號卷），其所申請之「焦點企業社」之營業項目為「人力派遣、服飾設計業、
    徵信服務業」，足認被告對外徵人之目的係為人力派遣所準備，被告顯已以公司
    名義對外從事預定經營項目之營業行為，其有違反未經設立登記，不得以公司名
    義經營業務之規定甚明，是本案事證明確，被告犯行已堪認定，應予依法論科。
二、核被告吳永霖之所為，係違反公司法第十九條第一項規定，應依同條第二項規定
    論處。又被告雖自九十年十一月間某日起，至九十年十二月十八日止，陸陸續續
    於報上刊登徵人廣告，而於看到該徵人廣告之人以電話應徵時，自稱是「焦點娛
    樂有限公司」之負責人，並以「焦點娛樂有限公司」之名義與受僱員工成立勞動
    契約，多次以「焦點娛樂有限公司」之名義對外為營業行為，惟核其犯罪性質，
    應屬行為繼續，即於其放棄違法營業行為前，其犯罪之違法情狀仍繼續進行，故
    僅成立單純一罪，附此敘明。爰審酌被告並無前科，有臺灣高等法院全國前案紀
    錄表一紙在卷可憑，素行尚端，犯罪之動機、目的、手段、智識程度及犯罪後坦
    承部分犯行，態度尚可等一切情狀，量處如主文所示之刑，並諭知易服勞役之折
    算標準，以資懲儆。
三、本案公訴人原聲請簡易判決處刑，本院認有刑事訴訟法第四百五十一條之一第四
    項但書第四款之情形，而改依通常程序審理，附此敘明。
據上論斷，應依刑事訴訟法第四百五十二條、第二百九十九條第一項前段，公司法第
十九條第二項，刑法第十一條前段、第四十二條第二項，罰金罰鍰提高標準條例第二
條，現行法規所定貨幣單位折算新臺幣條例第二條，判決如主文。
本案經檢察官翁珮嫻到庭執行職務
中      華      民      國    九十一    年      八      月      十九    日
                                臺灣桃園地方法院刑事第六庭
                                    法  官  林  春  鈴
右正本證明與原本無異。
如不服本判決，應於判決送達後十日內向本院提出上訴狀( 應附繕本 )，上訴於
臺灣高等法院。
                                    書記官  江  世  亨
中        華        民        國   九十一   年   八   月    十九    日
附錄論罪科刑依據之法條：
公司法第十九條
未經設立登記，不得以公司名義經營業務或為其他法律行為。
違反前項規定者，行為人處一年以下有期徒刑、拘役或科或併科新臺幣十五萬元以下
罰金，並自負民事責任；行為人有二人以上者，連帶負民事責任，並由主管機關禁止
其使用公司名稱。
